臺灣臺南地方法院刑事判決　　　　　　　96年度易字第1339號
公　訴　人　臺灣臺南地方法院檢察署檢察官
被　　　告　甲○○
　　　　　　　　　　之1 （另案在臺灣臺南監獄執行中）
上列被告因竊盜案件，經檢察官提起公訴（九十六年度偵字第一
０一九一號），其於準備程序期日就被訴事實為全部有罪陳述，
本院裁定進行簡式審判程序並判決如下：
        主  文
甲○○共同攜帶兇器毀壞門扇竊盜，處有期徒刑捌月，減為有期
徒刑肆月，如易科罰金，以新臺幣貳仟元折算壹日。
        事  實
一、甲○○與真實姓名年籍不詳綽號「甩頭仔」之成年男子共同
    基於意圖為自己不法所有之犯意聯絡，由甲○○向不知情之
    姐王貴珠借用「堯盛實業有限公司（下簡稱堯盛公司）」所
    有之車牌號碼０一二七－ＰＺ號自用小客車後，於民國（下
    同）九十五年十二月十一日下午三時許，駕駛前開自用小客
    車搭載「甩頭仔」，共同前往臺南縣麻豆鎮○○里○○路七
    十八之一號「全家福大樓」五樓丙○○之住處，趁無人注意
    之際，推由「甩頭仔」持其所有客觀上足以對人之生命、身
    體、安全構成威脅，具有行兇危險性之一字型螺絲起子一支
    （未據扣案），毀壞構成大門一部分之門鎖後，侵入丙○○
    住宅內（所涉毀損及侵入住宅部分，均未據告訴），徒手竊
    取丙○○所有之德國舊版馬克紙鈔約五百張、日本昭和年代
    硬幣二十五枚及紙鈔一張、現金新臺幣九千六百元、行動電
    話二支及黑色手提包一只等物，甲○○則負責在門外把風，
    得手後，甲○○分得前開德國舊版馬克四百零六張，其餘所
    竊財物由「甩頭仔」取得。嗣迨丙○○返家發覺遭竊，報警
    處理，始循線查獲甲○○，並於九十六年一月十一日下午五
    時四十五分許，由員警帶同甲○○前往位於高雄市○○區○
    ○路一三五號七樓之一，由甲○○之弟王怡舜（不知情）所
    經營之「堯盛公司」儲藏室門後扣得前開德國舊版馬克紙鈔
    共四百零六張（起訴書誤載為四百十九張，業經蒞庭檢察官
    當庭更正），而查悉上情。
二、案經臺南縣警察局麻豆分局報告臺灣臺南地方法院檢察署檢
    察官偵查起訴。
        理  由
一、本件被告所犯為死刑、無期徒刑、最輕本刑為三年以上有期
    徒刑以外之罪，亦非屬高等法院管轄之第一審案件，其於準
    備程序進行中，先就被訴事實為有罪之陳述，經法官告知簡
    式審判程序之旨，並聽取檢察官之意見後，依刑事訴訟法第
    二百七十三條之一第一項、第二百七十三條之二等規定裁定
    進行簡式審判程序，且不受同法關於證據能力認定及調查方
    式之限制，合先敘明。
二、前開犯罪事實，有下列事證足資證明：
  (一)被告於本院審理時之自白。
  (二)證人即被害人丙○○於警詢之證述。
  (三)證人即全家福大樓管理員蕭文招於警詢之證述。
  (四)證人即被告之姐王貴珠、之弟王怡舜於警詢之證述。
  (五)臺南縣警察局麻豆分局扣押筆錄、扣押物品目錄表、贓物認
    領保管單、贓物認領保管單各一份、刑案現場照片四幀及監
    視錄影畫面翻拍照片共二十一幀。
三、論罪科刑
  (一)按毀壞門鎖行竊，自應論以刑法第三百二十一條第一項第二
    款之毀壞安全設備竊盜罪，但此處所謂門鎖，係指附加於門
    上之鎖而言，至於毀壞構成門之一部之鎖（如司畢靈鎖），
    則應認為毀壞門扇之加重竊盜罪（最高法院七十四年度臺上
    字第二四三號判例要旨參照）。次按攜帶兇器竊盜罪，係以
    行為人攜帶兇器竊盜為其加重條件，此所謂兇器，其種類並
    無限制，凡客觀上足對人之生命、身體、安全構成威脅，具
    有危險性之兇器均屬之，且祇須行竊時攜帶此種具有危險性
    之兇器為已足，並不以攜帶之初有行兇之意圖為必要（最高
    法院七十九年臺上字第五二五三號判例要旨參照）。
  (二)查本件被告甲○○與同案被告真實姓名年籍不詳綽號「甩頭
    仔」之成年男子竊取前開財物，係由綽號「甩頭仔」以一字
    型螺絲起子一支毀壞構成大門一部分之門鎖後，侵入丙○○
    住宅為之。而觀諸警卷第四十六頁上方現場照片所示，其等
    所破壞之門鎖乃裝設於大門上，構成門之一部分，因遭破壞
    而整副門鎖掉落之情，依前開判例要旨，應構成毀壞門扇。
    另衡之一字型螺絲起子乃金屬製品，且足以毀壞大門門鎖，
    客觀上應屬足以殺傷人生命、身體之器械，乃具有危險性之
    兇器至明。準此，核被告前開所為係犯刑法第三百二十一條
    第一項第二款、第三款之攜帶兇器毀壞門扇竊盜罪。而其與
    同案被告真實姓名年籍不詳綽號「甩頭仔」之成年男子就前
    開犯行，有犯意聯絡與行為分擔，應論以共同正犯。
  (三)爰審酌被告正值壯年，四肢健全，家境優渥，卻不思以正當
    途徑賺取所需，無視他人所有權之觀念，兼衡竊取財物價值
    非微，所幸部分財物為警查獲，業已發還被害人丙○○領回
    ，暨被告之犯罪動機、犯罪手段、參與程度以及犯後坦承犯
    行態度良好等一切情狀，量處如主文所示之刑，以資懲儆。
    又被告為前開犯行之犯罪時間，係在九十六年四月二十四日
    前，所犯雖屬中華民國九十六年罪犯減刑條例第三條第一項
    第十五款所列之罪，惟未受逾有期徒刑一年六月之宣告，仍
    核與同條例第二條第一項第三款規定相符，應予以減刑，並
    依同條例第七條之規定減其宣告刑至二分之一，及同時依同
    條例第九條之規定諭知易科罰金之折算標準。至被告用以犯
    本件竊盜罪之一字型螺絲起子一支，未據扣案，亦無證據證
    明其尚存在，為免將來執行之困難，乃不為沒收之諭知。
據上論斷，應依刑事訴訟法第二百七十三條之一第一項、第二百
九十九條第一項前段，中華民國九十六年罪犯減刑條例第二條第
一項第三款、第七條、第九條，刑法第三百二十一條第一項第二
款、第三款、第二十八條、第四十一條第一項前段，判決如主文
。
本案經檢察官乙○○到庭執行職務。
中　　華　　民　　國　　96　　年　　10　　月　　30　　日
                  刑事第十一庭   法  官  黃欣怡
以上正本證明與原本無異。
如不服本判決應於收受本判決後10日內向本院提出上訴書狀，並
應敘述具體理由。如未敘述上訴理由者，應於上訴期間屆滿後20
日內向本院補提理由書狀（均須按他造當事人之人數附繕本）「
切勿逕送上級法院」。
　　　　　　　　  　　　　　　　 書記官  陳怡吟
中　　華　　民　　國　　96　　年　　10　　月　　30　　日
附錄本案論罪科刑條文
中華民國刑法第321條
（加重竊盜罪）
犯竊盜罪而有左列情形之一者，處 6 月以上、 5 年以下有期徒
刑：
一  於夜間侵入住宅或有人居住之建築物、船艦或隱匿其內而犯
    之者。
二  毀越門扇、牆垣或其他安全設備而犯之者。
三  攜帶兇器而犯之者。
四  結夥三人以上而犯之者。
五  乘火災、水災或其他災害之際而犯之者。
六  在車站或埠頭而犯之者。
前項之未遂犯罰之。
